# 关于收入截止日的问题

提问人：随风 83738373 时间：2020-01-14 18:49:10
请教陈版，现在在会的IPO和已过会的IPO项目有没有收入不是截止到 12 月 31 日的，按我的理解，收入必须截止到12 月 31 日，要不然会计期间就有问题，审计的是 2017 年度，收入的期间却是 2016 年 12 月 21 日到 2017 年 12 月 20 日，期间就是不配比了；另外，收入与成本的配比问题收入没有全进而 17 年的成本全进了也有问题；再就是净资产的问题，净资产明显是少了，时点数据错误。另外证监会对此有没有出具什么监管意见

回答人：chenyiwei
理论上这样做肯定是不可以的，IPO的审核也肯定比一般年审更加严格。实务中只有该项截止性错报的影响确实非常小时，才可能考虑基于重要性原则予以接受。